Images des répertoires du notaire Alexandre Curmer pour l'étude VII
Archives nationales de France
Images des répertoires du notaire Alexandre Curmer pour l'etude VII
29 novembre 1810 - 18 décembre 1826
MC/RE/VII/17 - MC/RE/VII/20, MC/RE/VII/23 - MC/RE/VII/24
Etude VII; Curmer, Alexandre
6 registres
Archives nationales de France
Minutes et répertoires: la loi 2008-696 du 15 juillet 2008 relative aux archives a fixé à 75 ans à compter de la date de l'acte, ou à 25 ans à compter de la date du décès de l'intéressé si ce délai est plus bref, le délai de communication des minutes et répertoires des notaires; ce délai est porté à 100 ans à compter de la date de l'acte si le document se rapporte à un mineur (code du Patrimoine, articles L213-2, 4e d et 5e).
Autres documents de l'étude (dossiers de clients, comptabilité...): s'agissant d'archives privées, ces documents sont communicables selon les modalités fixées par le déposant ou le donateur.
Certains documents ne sont pas accessibles sous leur forme originale en raison de leur mauvais état de conservation.
Registres entrés aux Archives nationales en 1949
Images des répertoires de l’étude VII
Archives de l'étude VII
répertoire d'officier public ministériel
- Répertoire chronologique pour la période du 1er décembre 1810 au 31 décembre 1814, 1er décembre 1810 - 31 décembre 1814; MC/RE/VII/17; Ce répertoire comporte 121 feuillets et fait partie d'un registre de 193 feuillets de papier manuscrits, hauteur 35 cm x 24 cm largeur foliotés par le notaire. Le registre est en bon état, mais la reliure est détachée ainsi que les ff° 173 à 183.
  Registre folioté en 2003 (foliotation non visible à l'écran)
  Le registre contient aussi le répertoire du notaire Sébastien Postelle pour la période du 11 janvier 1808 au 28 novembre 1810.
  Le répertoire contient les informations suivantes: 1. nature de l'acte; 2. numéro d'ordre; 3. date du jour; 4. nom, prénom des parties; 5. date et droits d'enregistrement.
  répertoire
  - Liste chronologique des actes pour la période du 1er décembre au 30 décembre 1810, 1er décembre - 30 décembre 1810; 73 v°-75 v°; 2 feuillets
  - Liste chronologique des actes pour la période du 2 janvier au 30 décembre 1811, 2 janvier - 30 décembre 1811; 75 v°-103 r°; 27 feuillets
  - Liste chronologique des actes pour la période du 6 janvier au 31 décembre 1812, 6 janvier - 31 décembre 1812; 103 r°-130 r°; 27 feuillets
  - Liste chronologique des actes pour la période du 2 janvier au 31 décembre 1813, 2 janvier - 31 décembre 1813; 130 r°-164 r°; 34 feuillets
  - Liste chronologique des actes pour la période du 3 janvier au 31 décembre 1814, 3 janvier - 31 décembre 1814; 164 r°-193 v°; 29 feuillets
- Répertoire chronologique pour la période du 3 janvier 1815 au 9 août 1822, 3 janvier 1815 - 9 août 1822; MC/RE/VII/18; Un registre de 280 feuillets de papier manuscrits, hauteur 35 cm x largeur 24 cm foliotés par le notaire. Le registre est en bon état; notes manuscrites sur un " papillon " collé aux f° 34, 52, 193; une tache d'encre aux ff° 199 - 201
  Le répertoire contient les informations suivantes: 1. le n° de l'acte dans l'année; 2. date du jour; 3. nature de l'acte passé en brevet; 4. nature de l'acte passé en minute; 5. nom, prénom, domicile des parties, indication sur la situation et les prix des biens; 6. date d'enregistrement de l'acte; 7. droits d'enregistrement.
  Attention: seuls les actes passés en minute sont conservés; les actes mentionnés dans le répertoire comme passés en simple brevet (colonne 3) ne sont pas conservés par les notaires et ne sont donc pas versés au Minutier (ils sont remis aux clients).
  - Liste chronologique des actes pour la période du 3 janvier au 30 décembre 1815, 3 janvier - 30 décembre 1815; 1 r°-26 v°; 25 feuillets
  - Liste chronologique des actes pour la période du 2 janvier au 31 décembre 1816, 2 janvier - 31 décembre 1816; 26 r°-53 r°; 27 feuillets
  - Liste chronologique des actes pour la période du 2 janvier au 31 décembre 1817, 2 janvier - 31 décembre 1817; 53 r°-84 r°; 31 feuillets
  - Liste chronologique des actes pour la période du 2 janvier au 30 décembre 1818, 2 janvier - 30 décembre 1818; 84 r°-131 r°; 47 feuillets
    - du 2 janvier au 30 juin 1818, 2 janvier - 30 juin 1818; 84 r°-106 r°; 22 feuillets
    - du 1 juillet au 30 décembre 1818, 1 juillet - 30 décembre 1818; 106 r°-131 r°; 25 feuillets
  - Liste chronologique des actes pour la période du 2 janvier au 31 décembre 1819, 2 janvier - 31 décembre 1819; 131 r°-168 r°; 37 feuillets
  - Liste chronologique des actes pour la période du 2 janvier au 30 décembre 1820, 2 janvier - 30 décembre 1820; 168 r°-208 r°; 40 feuillets
    - du 2 janvier au 29 juin 1820, 2 janvier - 29 juin 1820; 168 r°-191 v°; 23 feuillets
    - du 1 juillet au 30 décembre 1820, 1 juillet - 30 décembre 1820; 191 v°-208 r°; 17 feuillets
  - Liste chronologique des actes pour la période du 2 janvier au 31 décembre 1821, 2 janvier - 31 décembre 1821; 208 v°-259 r°; 51 feuillets
    - du 2 janvier au 30 juin 1821, 2 janvier - 30 juin 1821; 208 v°-237 r°; 29 feuillets
    - du 2 juillet au 31 décembre 1821, 2 juillet - 31 décembre 1821; 237 r°-259 r°; 22 feuillets
  - Liste chronologique des actes pour la période du 2 janvier au 9 août 1822, 2 janvier - 9 août 1822; 259 r°-280 v°; 21 feuillets
- Répertoire chronologique pour la période du 10 août 1822 au 31 décembre 1825, 10 août 1822 - 31 décembre 1825; MC/RE/VII/19; Un registre de 160 feuillets de papier manuscrits, hauteur 35 cm x largeur 24 cm, foliotés par le notaire. Le registre est en bon état.
  - Liste chronologique des actes pour la période du 10 août au 31 décembre 1822, 10 août - 31 décembre 1822; 1 r°-23 v°; 22 feuillets
  - Liste chronologique des actes pour la période du 2 janvier au 31 décembre 1823, 2 janvier - 31 décembre 1823; 23 v°-61 v°; 38 feuillets
  - Liste chronologique des actes pour la période du 2 janvier au 30 décembre 1824, 2 janvier - 30 décembre 1824; 61 v°-106 v°; 45 feuillets
    - du 2 janvier au 30 juin 1824, 2 janvier - 30 juin 1824; 61 v°-85 v°; 24 feuillets
    - du 1 juillet au 30 décembre 1824, 1 juillet - 30 décembre 1824; 86 r°-106 v°; 20 feuillets
  - Liste chronologique des actes pour la période du 3 janvier au 31 décembre 1825, 3 janvier - 31 décembre 1825; 106 v°-160 v°; 54 feuillets
    - du 3 janvier au 30 juin 1825, 3 janvier - 30 juin 1825; 106 v°-137 r°; 31 feuillets
    - du 1 juillet au 31 décembre 1825, 1 juillet - 31 décembre 1825; 137 r°-160 v°; 23 feuillets
- Répertoire chronologique pour la période du 1er janvier 1826 au 18 décembre 1826, 1er janvier 1826 - 18 décembre 1826; MC/RE/VII/20; Ce répertoire comporte 48 feuillets et fait partie d'un registre de 198 feuillets de papier manuscrits, hauteur 35 cm x largeur 24 cm foliotés par le notaire. Le registre est en bon état.
  Le registre contient aussi le répertoire du notaire Pierre Michaux pour la période du 19 décembre 1826 au 8 mai 1829.
  - Liste chronologique des actes pour la période du 1er janvier au 18 décembre 1826, 1er janvier - 18 décembre 1826; 1 r°-51 r°; 50 feuillets
    - du 1er janvier au 30 juin 1826, 1er janvier - 30 juin 1826; 1 r°-28 r°; 27 feuillets
    - du 1er juillet au 18 décembre 1826, 1er juillet - 18 décembre 1826; 28 r°-51 r°; 23 feuillets
- Répertoire alphabétique pour la période du 1er janvier 1811 à 1815, 1er janvier 1811 - décembre 1815; MC/RE/VII/23; Ce registre comporte d'une part un répertoire alphabétique de 71 feuillets et d'autre part 3 feuillets faisant partie d'un répertoire de 48 feuillets de papier manuscrits, hauteur 35 cm x largeur 24 cm foliotés par le notaire. Le registre est en bon état; la reliure est détachée.
  La 2è partie du registre contient aussi le journal du Sébastien Postelle pour la période du 1er juillet 1807 au 28 novembre 1810.
  "Feuille courante de l'étude ..., ou Etat jour par jour de ce qui y sera fait à compter du 29 novembre 1810 au 19 janvier 1811".
  Le répertoire alphabétique contient les informations suivantes: 1. nom, prénom; 2. nature de l'acte passé; 3. date du jour, mois, année.
  - Registre par ordre alphabétique. A -H 1811-1815, 2 r°-33 v°; 31 feuillets
  - Registre par ordre alphabétique. I -Z 1811-1815, 35 r°-70 r°; 35 feuillets
  - "Feuille courante de l'étude ..., ou Etat jour par jour de ce qui y sera fait à compter du " 29 novembre 1810 au 19 janvier 1811, 29 novembre 1810 - 19 janvier 1811; 46 v°-48 r°; 3 feuillets
- Table alphabétique des actes reçus en 1826, MC/RE/VII/24; Un registre de 39 feuillets de papier manuscrits, hauteur 35 cm x largeur 24 cm. Le registre est en bon état
  Le registre contient également la table alphabétique des actes reçus par le notaire Pierre Michaux pour la période du 19 décembre 1826 à fin 1827.
  Le répertoire contient les informations suivantes: 1. date de l'acte; 2. noms des personnes; 3. nature de l'acte.
  - Table alphabétique des clients, lettres A à K, 1 r°-19 v°; 21 feuillets
  - Table alphabétique des clients, lettres L à Z, 21 r° - 38 v°; 27 feuillets